臺灣澎湖地方法院刑事判決　　　　　　　　　　　　　九十三年度簡上字第三三號
　　上　訴　人　臺灣澎湖地方法院檢察署檢察官
　　被　　　告　甲○○
右列上訴人因被告涉嫌賭博案件，不服本院馬公簡易庭九十三年度馬簡字第一三九號
第一審判決（聲請簡易判決處刑書案號：九十三年度偵字第三三二號），提起上訴，
本院合議庭為第二審判決如左：
    主      文
原判決撤銷。
甲○○意圖營利，聚眾賭博，處有期徒刑伍月，如易科罰金，以參佰元折算壹日。扣
案天九牌參拾貳支、骰子參粒、磁碗壹個、新台幣壹萬貳仟貳佰元均沒收。
    事      實
一、甲○○居住澎湖縣馬公市石泉里二之十五號，因見住家附近之澎湖縣馬公市菜園
    里菜園納骨塔東側，有廢棄養殖場一間，地點荒涼，人跡罕至，適合作為賭博之
    用，遂意圖營利，而於民國九十三年六月十四日下午四時四十分許，在該養殖場
    屋內擺設桌椅及賭具，提供已實際支配之該場所作為賭博地點，並招攬王漢強、
    顏秀真、蔡展惠、喻梅玲、許錦信、李國強、俞鈞偉、陳志清、王來明、李淑芬
    、葉淑玲、蔡振孟、黃崇銘、王月碧、王罔市等賭客，在該處以天九牌賭博財物
     ，賭法係由參與牌局之賭客輪流作莊或押注，再以骰子點數大小決定持牌順序
    ，視持牌點數大小與莊家論輸贏，未參與牌局之賭客則可隨性下注。甲○○本人
    則未參與賭博，而由每次賭局中，抽取新台幣（下同）三百元至一千元作為利潤
    ，總計抽頭得利一萬二千二百元。嗣於當日下午五時三十分許，在前開地點為警
    據報當場查獲，並扣押賭具天九牌三十二支、磁碗一個、骰子三粒、抽頭金一萬
    二千二百元。
二、案經澎湖縣警察局馬公分局報請臺灣澎湖地方法院檢察署檢察官聲請簡易判決處
    刑。
    理      由
一、前述犯罪事實，業據被告甲○○坦白承認，核與證人即在場賭客王漢強、顏秀真
    、蔡展惠、喻梅玲、許錦信、李國強、俞鈞偉、陳志清、王來明、李淑芬、葉淑
    玲、蔡振孟、黃崇銘、王月碧、王罔市等人所證情節相符，並有搜索扣押筆錄、
    現場圖、現場照片附卷可稽，又有天九牌三十二支、磁碗一個、骰子三粒、現金
    一萬二千二百元扣案可佐，被告自白有補強證據，且與事實相符，犯行足堪認定
    。
二、核被告所為，係犯刑法第二百六十八條之圖利供給賭博場所及聚眾賭博罪。被告
    係在提供賭博場所之狀態下，持續聚集賭客在場賭博，藉此單一行為抽頭營利，
    尚無法階段區別為提供場所及聚眾賭博之前後二次行為，故所犯上述二罪，應非
    牽連犯，而為想像競合犯。
三、原審對被告論罪科刑，固非無見。惟原審認為被告所犯圖利供給賭博場所及聚眾
    賭博二罪，為牽連犯，適用法則容有未洽。檢察官上訴意旨就此有所指摘，為有
    理由，應由本院撤銷改判。爰審酌被告曾有施用毒品行為，有臺灣高等法院被告
    全國前案紀錄表附卷可稽，素行有虧，竟未思警惕，不以正當方式謀生，反而聚
    集多名賭客賭博財物，顯然欠缺自我反省，並損及社會善良風氣，所述短短不到
    一個小時之賭博過程，即賺取一萬二千二百元之暴利，對於勤儉工作之傳統美德
    而言，尤屬重大不良示範，而其犯罪後雖坦白承認，並於九十三年九月七日，當
    庭表明有意捐款給社會福利機構以聊表彌補之意，但迄至同年十一月十一日本院
    辯論終結為止，猶以無法籌得款項為由予已推託，難認其有確實悔過之意，檢察
    官上訴意旨就此認為原審量處之有期徒刑三月，應屬過輕等詞，尚非無理，但檢
    察官所為六月徒刑併科罰金三千元之求刑，則稍高於歷來相類案件本院量刑或檢
    察官求刑之範圍，在同時考量刑罰公平性之情形下，應判處被告有期徒刑五月，
    並諭知易科罰金之折算標準。此外，扣案天九牌三十二支、磁碗一個、骰子三粒
    ，為被告所有犯罪所用之物，扣案現金一萬二千二百元，為被告所有犯罪所得之
    物，均據供明在卷，應依刑法第三十八條第一項第二款、第三款規定，全數宣告
    沒收。
據上論斷，應依刑事訴訟法四百五十五條之一第一項、第三項、第三百六十九條第一
項前段、第三百六十四條、第二百九十九條第一項前段，刑法第二百六十八條、第五
十五條、第四十一條第一項前段、第三十八條第一項第二款、第三款，罰金罰鍰提高
標準條例第一條前段、第二條，判決如主文。
本案經檢察官廖曉萍到庭執行職務。
中      華      民      國    九十三    年      十一      月    十九    日
                            臺 灣 澎 湖 地 方 法 院 刑 事 庭
                                  審判長法  官  管   安   露
                                        法  官  李   宛   玲
                                        法  官  陳   介   安
右正本證明與原本無異。
本件不得上訴。
中      華      民      國      九十三    年    十一      月    十九    日
                                        書記官  劉   竹   苞
附錄法條：刑法二六八條：
意圖營利，供給賭博場所或聚眾賭博者，處三年以下有期徒刑，得併科三千元以下罰
金。
